臺灣桃園地方法院民事判決　　　　　　　95年度訴字第1573號
原　　　告　甲○○
被　　　告　乙○○
上列當事人間請求損害賠償事件，原告就本院95年度桃交簡字第
632 號過失傷害案件提起附帶民事訴訟（95年度桃交附民字第37
號），經本院刑事庭裁定移送前來，於民國96年4 月16日言詞辯
論終結，本院判決如下：
    主  文
被告應給付原告新台幣壹佰壹拾伍萬柒仟陸佰陸拾肆元，及自民
國九十五年四月二十二日起至清償日止按週年利率百分之五計算
之利息。
原告其餘之訴駁回。
訴訟費用由被告負擔百分之六十六；餘由原告負擔。
本判決原告勝訴部分以新台幣參拾捌萬伍仟捌佰捌拾捌元供擔保
後，得假執行。
原告其餘假執行之聲請駁回。
    事實及理由
甲、程序方面：
一、按訴狀送達後，原告不得將原訴變更或追加他訴，但擴張或
    減縮應受判決事項之聲明者，不在此限，民事訴訟法第255
    條第1 項第3 款定有明文。查本件原告於民國95年4 月3 日
    提起刑事附帶民事訴訟，訴之聲明請求被告賠償金額為新臺
    幣（下同）1,736,200 元，及自起訴狀繕本送達被告翌日起
    即95年4 月22日至清償日止，按年息5%計算之利息（見本院
    95年度桃交附民字第37號卷第1 頁）；嗣於本院96年2 月5
    日言詞辯論期日將前開請求擴張為1,747,664 元及同上之利
    息，此部分應屬訴之聲明之擴張，核與前開法律之規定相符
    ，應予准許。
二、被告經合法通知，未於言詞辯論期日到場，核無民事訴訟法
    第386 條所列各款情形，爰依原告之聲請，由其一造辯論而
    為判決。
乙、實體方面：
一、原告起訴主張：
(一)、被告於94年7 月30日晚間8 時許，駕駛車號PZ-8276 號自小
    客車，沿桃園縣桃園市○○街往大興西路方向行駛，行經同
    安街與大興西路口時，擬左轉大興西路往中正路方向行駛，
    理應注意車前狀況，隨時採取必要之安全措施，汽車行經行
    人穿越道前，應減速慢行，遇有行人穿越時，無論有無交通
    警察指揮或號誌指示，均應暫停讓行人先行通過，竟疏未注
    意貿然左轉，不慎撞及適徒步橫越同安街往慈文路方向行人
    穿越道之原告，致原告受有恥骨骨折、腸骨骨折、薦骨骨折
    、尿道損傷等傷害，被告前開傷害犯行，業經本院刑事判決
    有罪確定。
(二)、被告不法侵害原告之身體受有前述傷害，故其對於原告自應
    負損害賠償責任。爰依侵權行為之法律關係及民法第195 條
    之規定，請求被告應就後述之損害負賠償責任：
  1.醫療費用：
  (1)原告受傷後，在敏盛綜合醫院進行醫療，自費支付醫療費用
    合計21,664元。
  (2)本件車禍後，原告身體十分虛弱，需靠排骨、小魚乾、葡萄
    糖胺等營養品補充體力，每月支出5,000 元，以18個月計算
    營養補充費用共計90,000元。
  2.看護費用：
    原告住院期間需插尿管導尿無法活動，至出院後均需仰賴看
    護照顧起居，看護費用以每日1,200 元計，請求6 個月看護
    費用共計216,000 元。
  3.不能工作薪資損失：
    原告臀部嚴重骨折後，3 個月需坐輪椅，6 個月後尚須使用
    柺杖，原告受傷前從事美髮工作，每天需長期站立，今因臀
    部嚴重骨折而無法站立，致不能工作至少1 年以上，以原告
    受雇時每月平均薪資35,000元計，請求減少工作薪資損失1
    年共計420,000 元。
  4.精神損害：
    原告本件車禍受傷住院期間，因尿道受損，必需插導尿管導
    尿，復因臀部多處骨折，其痛處非言可喻，加以事故發生後
    ，有尿道排尿異常、恥骨碎裂影響生育、臀部骨折致行走不
    正、夜間常因疼痛難耐無法入眠等後遺症，致使原告身心受
    有極大痛苦，為此請求精神慰撫金1,000,000 元。
(三)、綜上，原告因被告之侵權行為合計受有1,747,664 元之損害
    ，爰依侵權行為之法律關係，提起本件訴訟，並聲明：(一)被
    告應給付原告1,747,664 元，及自刑事附帶民事起訴狀繕本
    送達之翌日起即95年4 月22日至清償日止，按週年利率5%計
    算之利息。(二)願供擔保，請准為假執行之宣告。
二、被告未於言詞辯論期日到庭，亦未提出書狀作何聲明或陳述
    。
三、法院之判斷：
(一)、按不法侵害他人之身體或健康者，對於被害人因此喪失或減
    少勞動能力或增加生活上之需要時，應負損害賠償責任；不
    法侵害他人之身體、健康、名譽、自由、信用、隱私、貞操
    ，或不法侵害其他人格法益而情節重大者，被害人雖非財產
    上之損害，亦得請求賠償相當之金額，民法第193 條第1 項
    、第195 條第1 項前段分別定有明文。
(二)、原告主張被告於前揭時、地駕駛自用小客車疏未注意車前狀
    況，且行經行人穿越道前，遇有行人通行，未暫停讓行人先
    行通過，而撞及原告，致原告受有恥骨骨折、腸骨骨折，薦
    骨骨折，尿道損傷等傷害之事實，有原告提出之診斷證明書
    、診療費收據各1 紙及原告聲請本院向敏盛綜合醫院調取之
    醫療費收據15紙可憑，且有本院依職權調閱本院95年度交簡
    字第632 號刑事案件卷所附之原告傷勢相片5 紙、道路交通
    事故調查報告表1 紙可參。佐以被告於前開刑事案件偵查時
    ，亦自承駕駛自用小客車時撞傷原告（見94年12月27日偵查
    筆錄），且被告因本件車禍，經本院刑事庭以被告犯過失傷
    害罪，判處有期徒刑4 月確定，亦有本院95年度桃交簡字第
    632 號刑事判決及台灣高等法院被告前案紀錄表各1 紙可證
    等情，堪信原告前開主張為真實。此外，原告因本件車禍所
    受損害之結果，與被告之過失行為間，具有相當之因果關係
    ，則原告依前開規定，請求被告賠償其所受之損害，即屬有
    據。
(二)、原告得請求損害賠償之項目及金額如下：
  1.醫療費用：原告因本件事故受傷後在敏盛綜合醫院進行醫療
    ，自費支付之醫療費用為21,664元之事實，有原告提出之診
    斷證明書、醫療費用收據各1 紙及本院依原告聲請向敏盛醫
    院調得之醫療費用收據15紙可證，其此部分之請求，自屬有
    據。
  2.看護費用：原告因本件車禍所受傷害，6 個月之內，需看護
    照料無法自理生活之事實，有敏盛綜合醫院95年12月18日回
    函可憑。再參酌一般醫院病患服務人員酬勞計算標準，認為
    原告請求每日看護之費用為1,200 元，尚屬合理。是原告請
    求180 日，每日以1,200 元計算，總計216,000 元之看護費
    用，自應准許。
  3.不能工作薪資損失：原告原從事美髮工作，車禍發生當時每
    月平均薪資35,000元，有證明書1 紙可證（見95年度桃交附
    字第37號卷第7 頁）。本件車禍受傷後3 個月內需坐輪椅，
    6 個月內尚須使用柺杖，1 年以後始可正常工作，亦有敏盛
    綜合醫院診斷證明書1 紙可憑，是原告主張其因本件車禍不
    能工作，薪資減損420,000 元（35,000元×12月＝420,000
    元），亦屬有據。
  4.慰撫金部分：原告係57年9 月30日生，於車禍發生時37歲，
    本件車禍後受有恥骨骨折、腸骨骨折，薦骨骨折，尿道損傷
    等傷害，其因本件事故受傷程度非輕，又其車禍之後無法工
    作卻需獨立扶養12歲之子，且須1 年時間始可恢復正常生活
    有戶籍謄本及診斷證明書各1 紙可憑（見95年度桃交附字第
    37號卷第4 頁、第8 頁），衡情其精神自屬痛苦不堪。原告
    94年度其名下有土地及房屋各1 筆；被告94年度名下有房屋
    及土地1 筆及田第2 筆，有本院依職權調閱兩造財產總歸戶
    資料及所得申報資料之稅務電子閘門財產所得調件明細表各
    1 份在卷可稽。本院審酌上開兩造之年齡、教育程度、社會
    地位、資力及原告因所受傷害情形等一切情狀，認原告請求
    非財產上損害賠償以500,000 元方屬公允，逾此部分之主張
    ，並不可採。
  5.原告雖又主張伊因本件車禍受傷身體虛弱需營養品補充體力
    ，計每月支出營養費5,000 元，以18個月計算，總計支出營
    養補充費用90,000元。然原告並未提出相關證據證明確有支
    出前開費用之必要，亦未證明確有購買該等營養品之事實。
    且經本院向敏盛綜合醫院函詢依原告所受傷害，是否有補充
    營養品之必要，該院函覆以：「病患傷害不及腸胃道，正常
    飲食即可，多不需補充營養品」，是原告此部分之主張並不
    可採。
四、綜上所述，原告之身體受有傷害，與被告之過失不法侵害行
    為間既有相當因果關係，原告並因而受有1,157,664 元之損
    害（即醫療費用21,664元＋看護費用216,000 元+ 薪資損失
    420,000 元＋慰撫金500,000 元），原告依據侵權行為之法
    律關係，請求被告連帶給付1,157,664 元之損害賠償金及自
    起訴狀繕本送達被告翌日即95年4 月22日起至清償日止，按
    年息5 ％計算之法定遲延利息，為有理由，應予准許，逾此
    部份之請求為無理由，應予駁回。
五、假執行之宣告：原告陳明願供擔保，聲請宣告假執行，於原
    告勝訴部分，核無不合，爰酌定相當擔保金額准許之；至於
    原告敗訴部分，假執行之聲請失所附麗，不應准許，應予駁
    回。
六、本件其餘攻擊防禦方法及所提出之各項證據資料，經審酌後
    ，因認與判決之基礎無涉，且不影響判決之最後結果，爰不
    予以一一論述，附此敘明。
七、據上論結，本件原告之訴為一部有理由，一部無理由，依民
    事訴訟法第79條、第85條第2 項、第390 條第2 項，判決如
    主文。
中    華    民    國    96    年     5     月    3    日
                       民事第一庭    法　官　卓立婷
上為正本係照原本作成。
如對本判決上訴，須於判決送達後20日內向本院提出上訴狀。
中　　華　　民　　國　　96　　年　　5 　　月　　4 　　日
                                     書記官  冒佩妤
